【裁判字號】    95,交聲,25
【裁判日期】    950505
【裁判案由】    違反道路交通管理處罰條例聲明異議
【裁判全文】
臺灣桃園地方法院刑事交通事件裁定      95年度交聲字第25號
原處分機關  臺北市交通事件裁決所
異  議  人  乙○○
上列受處分人因違反道路交通管理處罰條例聲明異議案件，對於
臺北市交通事件裁所所為之處分（原處分：北市裁二字第裁22-A
7L203981號），聲明異議，本院裁定如下：
    主  文
異議駁回。
    理  由
一、原處分意旨略以：異議人即受處分人乙○○於94年11月24日
    在臺北市○○○路與民權東路口處，因駕駛6C-633號營業小
    客車於行人穿越道有行人通行時，不暫停讓行人先行，經臺
    北市政府警察局中山分局交通分隊員警舉發違反道路交通安
    全規則，並填製臺北市政府警察局北市警交大字第A7L20398
    1 號舉發違反道路交通管理事件通知單，經移送裁決機關後
    ，經原處分機關依違反道路交通管理事件統一裁罰基準及處
    罰細則規定，填製北市裁二字第裁22-A7L 203981 號裁決書
    ，以道路交通管理處罰條例第44條第1 項第2 款規定，裁處
    異議人新臺幣（下同）1200元整，有前揭違規通知單、裁決
    書及違反道路交通管理事件不服裁決聲明異議案件移送書各
    1 份附卷可考。
二、聲明異議意旨略以：異議人於上開時間駕駛營業小客車沿臺
    北市○○○路由南向北方向行駛至民權東路路口右轉，車已
    經停在斑馬線上，卻遭前部計程車停車攬客，然因前車為在
    前方值勤之警察發現照線取締，前車迅速離去，異議人卻遭
    警攔停開罰單，異議人之駕駛行為應無不妥，為此聲明異議
    云云。
三、按汽車行近行人穿越道前，應減速慢行，遇有行人穿越時，
    無論有無交通警察指揮或號誌指示，均應暫停讓行人先行通
    過，道路交通安全規則第103 條定有明文。又汽車駕駛人，
    駕駛汽車行近行人穿越道，不減速慢行或行人穿越道有行人
    穿越時，不暫停讓行人先行通過者，處新臺幣六百元以上一
    千八百元以下罰鍰，道路交通管理處罰條例第44條第1 項第
    2 款定有明文。
四、經查：
  (一)本件異議人乙○○於94年11月24日在臺北市○○○路與民權
    東路口處，因駕駛6C-633號營業小客車於行人穿越道有行人
    通行時，不暫停讓行人先行等情，業據證人即舉發違規警員
    即任職臺北市政府警察局中山交通分隊之甲○○於本院訊問
    時具結證稱，當時伊在臺北市○○○路與民權東路交叉路口
    東南角，在執行取締違規未禮讓行人右轉的勤務，距離路口
    約20公尺，發現6C-633營業小客車從中山北路由南往北方向
    行駛，右轉民權東路往東方向行駛，在行經斑馬線時未禮讓
    行人先行，就攔停舉發異議人駕駛行經斑馬線未禮讓行人先
    行等情（見本院95年2 月17日訊問筆錄），並為異議人所不
    爭，復有前揭舉發違反道路交通管理事件通知單1 紙在卷足
    憑。
  (二)異議人雖以前情置辯，惟證人甲○○證稱，異議人之營業小
    客違規前方應該有另1 輛營業小客車，但前面那輛營小客車
    一定有禮讓在行人穿越道行走之行人先行，才不會攔他，而
    異議人駕駛的第二輛車子有暫停，但是沒有禮讓行人逕自右
    轉民權東路，才會舉發異議人違規的，又異議人前面的營業
    小客車過去斑馬以後，一般而言，異議人駕駛之營業小客車
    距離前車會有一段距離，異議人的車看到行人走過來，就應
    該煞停讓行人先行，異議人前方的營業小客車當時已經停車
    ，表示已經有行人行經該處，異議人駕駛的營業小客車就應
    該停車讓行人先行，異議人前方的車輛應該是有看到伊在執
    行勤務，所以有先讓行人先行，然後再通過行人穿越道，而
    異議人的車沒有禮讓行人逕自右轉等語（見本院同上訊問筆
    錄），是異議人前開所辯，顯不足採。
  (三)又關於異議人辯稱，在一定安全範圍內，汽車行經行人穿越
    道，可在行人通過前先行通過云云，惟此與異議人上開違規
    事證，顯不相符。又證人甲○○復證稱，是有如異議人所述
    之規定，行人在四格斑馬線約3 公尺前，就是約1 個車道前
    ，車輛可以先行通過行人穿越道。但伊舉發違規當時，異議
    人一句話都沒有說，甚至連年籍都沒有說，伊請異議人出示
    證件，異議人就直接把證件交給伊，伊出示證件，告訴異議
    人因為行經斑馬線未禮讓行人先行而逕行通過要開罰單。因
    為伊有個習慣，開違規通知單時，都會錄音，如果有需要的
    話，可以調錄音帶供參等語，顯見異議人辯稱，伊駕駛營業
    小客車在安全範圍內，可以優先通過行人穿越道云云，要屬
    事後卸責之詞，委難採信。
五、綜上所述，異議人確有前開違規行為，異議人前開辯解委不
    足採。是原裁決機關依前揭道路交通管理處罰條例第44 條
    第2 款規定，對異議人裁處1200元罰鍰，經核並無違法之處
    ，異議意旨求為撤銷原裁決，非有理由，應予駁回。
據上論斷，應依道路交通案件處理辦法第19條，裁定如主文。
中    華    民    國    95    年    5     月    5     日
                        臺灣桃園地方法院交通法庭
                              法  官  黃永定
以上正本證明與原本無異。
如不服本裁定，應於裁定送達後5 日內向本院提出抗告狀。
                              書記官  施春祝
中    華    民    國    95    年    5     月    5     日


司法院資訊處製作；財團法人民間司法改革基金會備份。
